# 研发支出形成的亏损可以确认递延所得税资产吗？

提问人：rainy418 时间：2012-08-28 17:33:38
假设A企业当期研究费用支出 1000 万元，不考虑该笔支出之前，当期利润总额为 0 ，因此当期利润总额在会计上是-1000万元，在税法上是-1500万元，假设未来有足够的利润可以弥补，则确认递延所得税资产 375 万元是否正确？

回答人：chenyiwei
如果该 1000 万元是费用化支出，且不考虑前期的累计亏损情况（假设期初累计亏损为零），则你这样理解是恰当的。

提问人：zengfengxia 时间：2012-08-28 21:34:05
是不是应该这样理解，该 1000 万元是费用化支出，且不考虑前期的累计亏损情况，则账面价值是 0 ，计税基础是 1500 万，暂时性差异 1500 万，若未来有足够的利润可以弥补应确认 1500 万元相应的递延所得税资产。

回答人：chenyiwei
可以这样理解。此处因为研发支出是费用化支出，所以不适用“初始确认豁免”。

提问人：qjr1124 时间：2012-08-29 09:17:04
陈斑，请教。 这个会计与税务的差异在初始计量的时候差异属于既不影响会计利润也不影响应纳税所得额的情形，属于不提取递延的情况；既然初始计量不考虑，则后续与其相关的口径差异理论不是也不用考虑提取吗？
如果全部已是费用化的支出要提取，那会不会与未来摊销进入费用加计扣除有重复的嫌疑？

回答人：chenyiwei
后续如果会计和税务上的摊销年限有差异，则摊销年限导致的差异属于后续计量差异，应确认递延所得税。请参考我发在本版面上的相关资料。

提问人：大学较瘦 时间：2012-08-29 10:47:45
“既不影响会计利润也不影响应纳税所得额” 一直不明白这句话，研发支出不是影响了会计利润了啊？也影响了应纳税所得额了

回答人：chenyiwei
发生资本化的研发支出时，在初始确认的时点上，会计上没有直接将其计入损益，税法上也没有直接将其抵扣应纳税所得额。

提问人：LBCJH 时间：2012-08-29 22:50:21
5o0的部分不算，双不影响！
<来自中国会计视野网安卓客户端>

回答人：chenyiwei
如果是费用化的研发支出，就不是“双不影响”了。另外，即使是资本化研发支出，加计摊销过程中增加的额外可抵扣亏损也是可以确认递延所得税资产的（但要到摊销计入时才能确认）。这和“初始确认豁免”是两回事。

提问人：greenheart2 时间：2018-05-14 22:07:53
请教陈版，想补充请教您：（ 1 ）如果该企业是盈利状态下，存在费用化研发支出，也可以确认递延所得税资产吗？ （ 2 ）如果可以确认的话，从永久性差异的角度，该部分应属于税法和会计的永久性差异，如何理解可以确认呢？ （ 3 ）永久性差异的概念已经不提了，永久性差异来理解确挺好理解的，为何取消这个概念呢？ 谢谢版主大人！！

回答人：chenyiwei
如果在当期直接加计扣除，则不确认递延所得税资产。如果需以可抵扣亏损的名义结转后期扣除，才确认。可抵扣亏损本来就是特殊的递延项目。永久性差异概念的取消是与资产负债表债务法的理念不符。